臺灣高等法院花蓮分院刑事判決　　　　　　　　　　　九十四年度上易字第二四號
　　上　訴　人　臺灣花蓮地方法院檢察署檢察官
　　被　　　告　戊○○
右上訴人因被告竊盜案件，不服臺灣花蓮地方法院九十三年度易字第九四號中華民國
九十四年一月十四日第一審判決（起訴案號：臺灣花蓮地方法院檢察署九十三年度偵
字第一三七七號，及移
核退字第二五九三號、九十三年度偵字第二七七八號、九十四年度偵字第三四五號）
，提起上訴，本院判決如左：
    主  文
原判決撤銷。
戊○○連續踰越牆垣及安全設備，於夜間侵入住宅竊盜，累犯，處有期徒刑貳年；並
應於刑之執行前，令入勞動場所強制工作參年。
    事  實
一、戊○○前曾於民國（下同）八十九年十月間因犯竊盜罪，經法院判處有期徒刑一
    年，刑前強制工作三年確定，又於八十九年間因犯贓物罪，經法院判處有期徒刑
    三月確定，上開二罪經定應執行有期徒刑一年二月，刑前強制工作三年確定，甫
    於九十三年五月二十日縮短刑期執行完畢，顯有犯罪習慣。竟猶不知悔改，再基
    於意圖為自己不法所有之概括犯意，連續於左列時間地點竊取他人之物：
（一）先於九十三年五月二十九日上午十一時許，在花蓮縣花蓮市○○街三五五巷八
      號前，見丙○○所有車牌號碼ＷＹＹ─七０八號輕型機車鑰匙忘記拔取，認有
      機可趁，徒手竊取之。得手後供己作為交通工具使用。嗣於九十三年六月十八
      日凌晨四時三十分許，騎乘該上開機車行經花蓮市○○○路一三一號前為警查
      獲。
（二）又於九十三年六月二十三日凌晨二、三時許，先踰越牆垣攀爬侵入花蓮市○○
      路二七三巷一弄十一號一樓甲○○住處，再從一樓未關閉之窗戶越進入屋內（
      侵入住宅部分，未據告訴）徒手竊取甲○○所有之西門子牌3618型行動電話一
      支（序號000000000000000）、甲○○之夫所有之MOTO牌V290行動電話一支（
      門號0000000000）及新力牌數位相機一台。得手後，旋於九十三年七月六日，
      在花蓮市○○○路頂尖通訊行，將上開甲○○所有之行動電話，以新臺幣（下
      同）三百元轉售予不知情之通訊行人員，嗣經警方循線查獲。
（三）再於九十三年九月初某日上午六時許，侵入位於花蓮縣吉安鄉○○○街一一九
      號屋內（侵入住宅部分，未據告訴），徒手竊取竊取丁○○所有之NOKIAT廠牌
      3310型行動電話一支，及其夫饒忠之身分證、駕照、信用卡、珠寶盒、現金三
      千餘元等物品。得手後，於九十三年九月十日，在「中古王通訊行」將前揭行
      動電話賣予不知情之劉世鴻，嗣經警方循線查獲。
（四）另於九十三年十月二十一日凌晨五時許，至花蓮市○○街六十一號乙○○住處
      （侵入住宅部分，未據告訴），從原先業已破損的紗窗小洞，伸手開啟門鎖，
      自後門踰越無故侵入後，在一樓電腦室徒手竊取乙○○工作褲內皮夾一個（內
      裝有現金一千元、乙○○之身分證、汽機車駕照、健保ＩＣ卡），並接續在電
      腦桌上竊取其所有之MOTO牌LOLA型行動電話一支（門號為0000-0000000），得
      手後正欲搜尋其他財物時，恰為乙○○聽聞屋內有異聲，至樓下察看所發覺，
      戊○○先佯以係綽號「阿良」者要其前來為由，趁乙○○不注意之際急忙逃逸
      。嗣後將所竊得的證件丟棄於花蓮縣南濱公園海邊，行動電話則棄置於花蓮市
      ○○○路四十號住處附近。
二、案經被害人甲○○訴請花蓮縣警察局花蓮分局報請臺灣花蓮地方法院檢察署檢察
    官偵查起訴，及移送併案審理。
    理  由
一、右揭事實業據被告戊○○供承不諱，核與被害人丙○○、甲○○、丁○○、乙○○、證人劉世鴻於在警訊時或原審證述之情節相符。並有照片七幀、贓證物認領
    保管收據、車輛竊盜、車牌失竊資料個別查詢報表－查詢車輛認可資料、花蓮縣
    警察局花蓮分局受理刑事案件報案三聯單、花蓮縣警察局花蓮分局分駐派出所受
    理各類案件紀錄、切結書、通聯調閱查詢單、中華民國九十三年日出日沒時刻表
    各一紙附卷可稽。堪認被告自白與事實相符，是本件事證明確，被告犯行洵堪認
    定，應予依法論科。
二、核被告所為，係犯刑法第三百二十條第一項之竊盜罪、同法第三百二十一條第一
    項第一款、第二款之加重竊盜罪。被告四次竊盜犯行，觸犯基本構成要件相同之
    罪名，顯係基於概括犯意反覆為之，為連續犯，應依刑法第五十六條之規定，從
    一重之刑法第三百二十一條第一項第一款、第二款之加重竊盜罪論處，並加重其
    刑。又被告就侵入被害人甲○○、丁○○住處所為犯行，係以一竊盜行為同時竊
    取甲○○、丁○○與其夫之物，侵害二個獨立之財產持有監督關係，為想像競合
    犯。另公訴人起訴事實雖未敘及被告有如事實欄（二）、（三）、（四）所示之
    犯行，然該部分事實與公訴人起訴之事實欄（一）既具有連續犯之裁判上一罪關
    係，應為起訴效力所及，本院自應併予審究；且公訴意旨僅起訴事實欄（一）之
    犯罪事實，而認被告所為應依刑法第三百二十條第一項論處，尚有未洽，惟起訴
    基本事實同一，爰依法變更起訴法條，附此敘明。再公訴人原就事實欄（三）移
    送併案事實，謂被告僅竊取丁○○之手機一支，然被害人丁○○指證另有其他物
    品一起失竊，自應認係被告所為；及事實（四）移送併案事實，認係被告先破壞
    乙○○後門紗門後侵入云云，惟證人乙○○於本院審理時結證稱：當時外門的鋁
    門紗窗原先有一個小洞，被告應該是伸手從小洞開啟鋁門的暗鎖時將洞擴大，所
    以門窗並沒有被破壞等語，足見公訴人就此所認被告有破壞門扇之行為，容有誤
    會，就此部分事實應予更正，均併予敘明。而被告曾犯有事實欄所載之犯罪科刑
    執行情形，此有臺灣高等法院被告全國前案紀錄表一份在卷可查，其受有期徒刑
    執行完畢後，五年以內再犯有期徒刑以上之本罪，為累犯，應依法遞加重其刑。
三、原審因予論罪科刑，固非無見，惟未及就檢察官移送併案審理之如事實欄（三）
    犯行部分加以審理，尚有未洽。檢察官以被告犯有具裁判上一罪之另案未及審酌
    為由提起上訴，非無理由，自應由本院予以撤銷改判。爰審酌被告曾有多次犯罪
    前科，素行非佳，甫因竊盜案件執行完畢出監不過數日，便又再度犯竊盜案，顯
    然未能記取教訓，改過遷善；且其正值壯年，卻不思正途營生，及被害人損失財
    物非輕，惟參酌被告犯罪後坦承犯行，態度尚稱良好等一切情狀，量處如主文第
    二項所示之刑，以資懲儆。復查被告年僅二十八歲，正值壯年，又有多次犯罪前
    科紀錄，甫經刑前強制工作執行完畢未幾，即連續為本件竊盜犯行，顯有犯罪之
    習慣，若僅施以刑罰制裁，顯不足以徹底矯正偏差行為，實有施以保安處分矯正
    其惡習之必要；並依竊盜犯贓物犯保安處分條例之規定，命其於刑之執行前，令
    入勞動場所強制工作三年，用資矯治。
據上論斷，應依刑事訴訟法第三百六十九條第一項前段、第三百六十四條、第二百九
十九條第一項前段、第三百條，刑法第五十六條、第三百二十一條第一項第一款、第
二款、第五十五條、第四十七條，竊盜犯贓物犯保安處分條例第三條第一項第一款、
第四條、第五條第一項前段，判決如主文。
本案經檢察官翟光軍到庭執行職務。
中      華      民      國    九十四    年      三      月    三十一    日
                                    審判長法官  吳  鴻  章
                                          法官  蔡  勝  雄
                                          法官  林  德  盛
右正本證明與原本無異。
本件不得上訴。
                                        書記官  劉  夢  蕾
中      華      民      國    九十四    年      三      月    三十一    日
附錄本判決論罪之法律條文：
刑法第三百二十一條第一項第一款、第二款：
犯竊盜罪而有左列情形之一者，處六月以上五年以下有期徒刑：
一、於夜間侵入住宅或有人居住之建築物、船艦或隱匿其內而犯之者。
二、毀越門扇、牆垣或其他安全設備而犯之者。
竊盜犯贓物犯保安處分條例第三條：
十八歲以上之竊盜犯、贓物犯，有左列情形之一者，得於刑之執行前，令入勞動場所
強制工作：
一、有犯罪之習慣者。
